【裁判字號】    89,易,1769
【裁判日期】    890731
【裁判案由】    毒品危害防制條例
【裁判全文】
臺灣高雄地方法院刑事判決                        八十九年度易字第一七六九號
    公  訴  人  臺灣高雄地方法院檢察署檢察官
    被      告  甲○○
右列被告因違反毒品危害防制條例案件，茲經檢察官提起公訴（八十八年度偵字第四
四二六號），及移送併辦（八十八年度偵字第四九六○）本院判決如左：
    主  文
甲○○連續施用第二級毒品，處有期徒刑肆月，如易科罰金，以參佰元折算壹日。
沾有安非他命之夾鏈袋陸個、吸管壹支沒收銷燬之。
    事  實
一、甲○○前因施用毒品案件，經依台灣高雄地方法院八十八年度毒聲字第九五七號
    裁定送觀察、勒戒後，認無繼續施用毒品之傾向，由台灣高雄地方法院檢察署檢
    察官於八十八年一月三十日以八十八年度偵字第一九六九號不起訴處分確定。甲
    ○○竟又基於概括之犯意，自八十八年一月十一日起，至八十八年二月二日止，
    在高雄縣市等處連續施用第二級毒品安非他命多次，並於八十八年二月五日下午
    一時許，在高雄縣大樹鄉○○路新吉橋段為警查獲，並扣得沾有安非他命之夾鏈
    袋陸個、吸管壹支，經依台灣高雄地方法院以八十八年度毒聲字第一０五六號裁
    定送觀察、勒戒後，認為有繼續施用毒品之傾向。
二、案經高雄縣警察局仁武分局報請台灣高雄地方法院檢察署檢察官偵查起訴。
    理  由
一、右揭犯罪事實，業據被告甲○○坦承不諱，並有高雄縣衛生局出具之煙毒尿液檢
    驗成績書一紙附卷可稽，及沾有安非他命之夾鏈袋陸個、吸管壹支扣案可資佐證
    ，又被告前因施用毒品案件，經依台灣高雄地方法院八十八年度毒聲字第九五七
    號裁定送觀察、勒戒後，認無繼續施用毒品之傾向，由台灣高雄地方法院檢察署
    檢察官於八十八年一月三十日以八十八年度偵字第一九六九號不起訴處分確定，
    有不起訴處分書在卷足憑。其於五年內再犯毒品危害防制條例第十條之罪，經裁
    定送觀察、勒戒，認有繼續施用毒品之傾向，有台灣高雄看守所附設勒戒所八十
    八年二月二十二日高所坤戒勒字第八三五號函送之證明書各一份附卷可參，被告
    罪證明確，應予依法論科。
二、查安非他命係毒品危害防制條例第二條第二項所稱之第二級毒品，不得持有、施
    用，被告竟持之以施用，核其所為，係犯毒品危害防制條例第十條第二項之施用
    第二級毒品罪。其持有安非他命之行為，本應以持有論，惟其持有後，進而施用
    ，其持有行為應被施用之行為所吸收，不另論罪。又其前後多次犯行，時間緊接
    ，所犯係構成要件相同之罪名，顯係基於概括之犯意為之，為連續犯，應依刑法
    第五十六條之規定論以一罪，並依法加重其刑。爰審酌被告前因施用毒品案件，
    經觀察、勒戒後，現又再犯相同罪行，顯見意志不堅，惟其犯罪係戕害自身之行
    為，尚未害及他人等一切情狀，量處如主文所示之刑，並諭知易科罰金之折算標
    準。至扣案之殘餘安非他命夾鏈袋袋六個，吸管壹支，因其內安非他命已無法剝
    離，故亦視為毒品，應依毒品危害防制條例第十八條第一項前段規定，不問屬於
    犯人與否，沒收銷燬之。
三、移送併辦另略以：八十八年二月九日十八時五十分在高雄縣大樹鄉○○路四十七
    號，查獲之安非他命殘渣袋六個、吸管五支等物，認屬被告所有等語，訊據被告
    於本院審理中已否認本部分之物品為其所有，並辯稱：伊於八十八年二月五日被
    查獲即被送觀察、勒戒，不可能再持有上開物品等語。查被告確於八十八年二月
    六日經本院送觀察勒戒，已如前所述，而查獲之地點並非被告之住所，亦同時查
    獲有許明賢在場，被告所辯非其所有，應可採信，是本部分不另宣告沒收，應由
    檢察官另行聲請單獨宣告沒收，併此敘明。
據上論斷，應依刑事訴訟法第二百九十九條第一項前段，毒品危害防制條例第十條第
二項、第十八條第一項前段、第二十條第三項前段，刑法第十一條、第五十六條、第
四十一條、罰金罰鍰提高標準條例第二條，判決如主文。
本案經檢察官呂幸玲到庭執行職務
中          華          民          國  八十九年      七  月    三十一日
                                    臺灣高雄地方法院刑事第六庭
                                    法  官    沈建興
右正本證明與原本無異。
如不服本判決，應於判決送達後十日內，向本院提出上訴狀。
                                    書記官    蔡琬玲
中    華    民    國      八十九      年      七    月   三十一     日


司法院資訊處製作；財團法人民間司法改革基金會備份。
